臺灣板橋地方法院刑事裁定　 　 　 　　96年度聲減字第998號
聲　請　人　臺灣板橋地方法院檢察署檢察官
受　刑　人　甲○○
即　被　告
　　　　　　　　　　〔現於臺灣嘉義監獄執行中〕
上列受刑人因恐嚇取財等案件，已經判決罪刑確定，聲請人聲請
減刑及定其應執行之刑〔９６年度聲減字第６９９號〕。本院裁
定如下：
    主      文
甲○○所犯如附表壹所載之罪，所處如附表壹「宣告刑」欄所載
之刑，減為附表壹「減得之刑」欄所示之刑；應執行有期徒刑參
月，罰金新臺幣貳萬元，有期徒刑如易科罰金，罰金如易服勞役
，均以銀元參佰元即新臺幣玖佰元折算壹日。
甲○○所犯如附表貳所載之罪，所處如附表貳「宣告刑」欄所載
之刑，減為附表貳「減得之刑」欄所示之刑；附表貳「減得之刑
」欄所示之刑，與附表參「宣告刑」欄所載之刑，應執行有期徒
刑捌年玖月。
    理      由
壹、聲請意旨略以：受刑人甲○○因恐嚇取財等案件，先後經判
    決確定如附表壹、貳、參所載。經查其所犯如附表壹、貳所
    列之罪，犯罪時間均在民國〔下同〕９６年４月２４日以前
    ，核與中華民國九十六年罪犯減刑條例第２條第１項第３款
    之規定相符，應依同條例第８條第１項、第３項之規定聲請
    裁定減刑，及將「附表壹所示減得之刑」、「附表貳所示減
    得之刑與附表參所示宣告刑」，分別定其應執行之刑，暨諭
    知易科罰金之折算標準等語。
貳、按：〔壹〕犯罪在中華民國９６年４月２４日以前者，除本
    條例另有規定外，依下列規定減刑：三、有期徒刑、拘役或
    罰金，減其刑期或金額二分之一。又裁判確定前犯數罪均應
    減刑而未定執行刑者，就各罪依第二條、第四條、第六條至
    第八條規定減刑後，適用刑法第五十一條定其應執行之刑；
    而裁判確定前犯數罪均應減刑而已定執行刑者，仍依前項規
    定，另定應執行之刑。裁判確定前犯數罪，有應減刑與不應
    減刑者，就應減之刑，依第二條、第四條、第六條至第八條
    及前條規定減刑後，與不應減刑之罪之宣告刑，適用刑法第
    五十一條定其應執行之刑。中華民國九十六年罪犯減刑條例
    第２條第１項第３款、第１０條第１項、第２項前段、第１
    １條分別定有明文。〔貳〕受刑人為附表壹、貳、參所示行
    為後，刑法業經總統於９４年２月２日以總統華總一義字第
    ０９４０００１４９０１號令修正公布第１～３、５、１０
    、１１、１５、１６、１９、２５～２７、第四章章名、２
    ８～３１、３３～３８、４０～４２、４６、４７、４９、
    ５１、５５、５７～５９、６１～６５、６７、６８、７４
    ～８０、８３～９０、９１－１、９３、９６、９８、９９
    、１５７、１８２、２２０、２２２、２２５、２２９－１
    、２３１、２３１－１、２９６－１、２９７、３１５－１
    、３１５－２、３１６、３４１、３４３條條文；增訂第４
    ０－１、７５－１條條文；刪除第５６、８１、９４、９７
    、２６７、３２２、３２７、３３１、３４０、３４５、３
    ５０條條文；並自９５年７月１日施行。現行刑法第２條第
    １項規定：「行為後法律有變更者，適用行為時之法律。但
    行為後之法律有利於行為人者，適用最有利於行為人之法律
    。」，其中(1)行為時刑法第５１條第５款規定：「宣告多數
    有期徒刑者，於各刑中之最長期以上，各刑合併之刑期以下
    ，定其刑期。但不得逾二十年。」。現行刑法第５１條第５
    款規定：「宣告多數有期徒刑者，於各刑中之最長期以上，
    各刑合併之刑期以下，定其刑期。但不得逾三十年。」；比
    較修正前、後法律，新法非有利於行為人。(2)附表壹所示行
    為時之刑法第４１條規定：「犯最重本刑為三年以下有期徒
    刑以下之刑之罪，而受六月以下有期徒刑或拘役之宣告，因
　　身體、教育、職業或家庭之關係，執行顯有困難者，得以一
　  元以上三元以下折算一日，易科罰金。」；９０年１月１０
    日總統〔９０〕華總一義字第９０００００３８００號令修
    正公布刑法第４１條條文為「犯最重本刑為五年以下有期徒
    刑以下之刑之罪，而受六個月以下有期徒刑或拘役之宣告，
　　因身體、教育、職業、家庭之關係或其他正當事由，執行顯
　　有困難者，得以一元以上三元以下折算一日，易科罰金。但
  　確因不執行所宣告之刑，難收矯正之效，或難以維持法秩序
　　者，不在此限。併合處罰之數罪，均有前項情形，其應執行
　　之刑逾六月者，亦同。」；現行刑法第４１條第１項前段、
　  第２項分別規定：「犯最重本刑為五年以下有期徒刑以下之
    刑之罪，而受六個月以下有期徒刑或拘役之宣告，因身體、
    教育、職業、家庭之關係或其他正當事由，執行顯有困難者
    ，得以壹元以上參元以下折算壹日，易科罰金。」、「併合
    處罰之數罪，均有前項情形，其應執行之刑逾六月者，亦同
    。」，又行為時之易科罰金折算標準，修正前罰金罰鍰提高
    標準條例第２條前段〔現已刪除〕規定，就其原定數額提高
    為１００倍折算１日。據此，行為時之易科罰金折算標準，
    應以銀元佰元折算壹日，經折算後，應以新臺幣玖佰元折
    算壹日。惟現行刑法第４１條第１項前段、第２項則分別規
    定：「犯最重本刑為伍年以下有期徒刑以下之刑之罪，而受
    六個月以下有期徒刑或拘役之宣告者，得以新臺幣壹仟元、
    貳仟元或仟元折算壹日，易科罰金。」、「前項規定於數
    罪併罰，其應執行之刑未逾六月者，亦適用之。」，比較修
    正前、後法律，以９０年１月１０日總統〔９０〕華總一義
    字第９０００００３８００號令修正公布刑法第４１條規定
    ，有利於受刑人。
參、查受刑人甲○○於附表壹、貳、參所列日期所犯恐嚇取財等
    罪，經判處如附表壹、貳、參所列之刑確定在案，茲檢察官
    以所犯如附表壹、貳所列之罪，其犯罪時間，均在９６年４
    月２４日以前，悉合於減刑條件，聲請予以減刑，及將「附
    表壹所示減得之刑」、「附表貳所示減得之刑與附表參所示
    宣告刑」，分別定其應執行之刑，暨諭知易科罰金之折算標
    準，經核尚無不合，應予准許。
肆、依中華民國九十六年罪犯減刑條例第２條第１項第３款、第
    ８條第１項、第３項、第１０條、第１１條、第１２條，刑
    法第２條第１項，修正前刑法第５１條第５款，九十年一月
    十日修正公布刑法第４１條第１項前段，修正前罰金罰鍰提
    高標準條例第２條，裁定如主文。
中　　華　　民　　國　　96　　年　　7 　　月　　16　　日
          　      刑事第一庭    法　官  陳福來
以上正本證明與原本無異。
如不服本裁定應於送達後5日內向本院提出抗告狀。
　　　　　　　　　　　　　　　　書記官  林兆嘉
中　　華　　民　　國　　96　　年　　7 　　月　　16　　日
